臺灣桃園地方法院刑事判決　　　　　　　 96年度易字第814號
公　訴　人　臺灣桃園地方法院檢察署檢察官
被　　　告　乙○○
　　　　　　甲○○
共　　　同
指定辯護人　本院公設辯護人林宗翰
上列被告等因竊盜案件，經檢察官提起公訴（96年度偵字第1063
4 號），本院訊問被告後，被告於準備程序中為有罪陳述，經本
院合議庭裁定改由受命法官獨任進行簡式審判程序，復依檢察官
聲請改依協商程序而為判決，由獨任法官行認罪協商程序，本院
判決如下：
    主      文
乙○○攜帶兇器竊盜，累犯，處有期徒刑柒月，扣案之T 字把手
壹支沒收；又共同攜帶兇器竊盜電業之電線，累犯，處有期徒刑
捌月，扣案破壞剪貳把、T 字撬參支、鐵鍊壹條、大鐵鎚壹支、
手套壹雙均沒收。應執行有期徒刑壹年貳月，扣案之T 字把手壹
支、破壞剪貳把、T 字撬參支、鐵鍊壹條、大鐵鎚壹支、手套壹
雙壹支均沒收。
甲○○共同攜帶兇器竊盜電業之電線，累犯，處有期徒刑柒月，
扣案破壞剪貳把、T 字撬參支、鐵鍊壹條、大鐵鎚壹支、手套壹
雙均沒收。
    事實及理由
一、乙○○前於民國90年間，因二件施用毒品、二件偽造文書案
    件，分別經本院以90年訴字第1904號判處有期徒刑8 月（毒
    品）、以90年易字第2224號判處有期徒刑9 月（毒品）、以
    90年易字第2311號判處有期徒刑3 月（偽造文書）、以91年
    簡字第39號判處有期徒刑4 月確定（偽造文書），上開各罪
    經定應執行刑為1 年10月，於92年4 月10日送監執行，執行
    至95年3 月18日縮刑期滿執行完畢。甲○○前因犯懲治盜匪
    條例案件為最高法院以82年台上字第180 號判處有期徒刑16
    年、褫奪公權8 年確定，嗣經入監執行後，至86年3 月13日
    因假釋出監，假釋期至95年6 月1 日縮刑期滿，假釋未經撤
    銷，所餘刑期以執行完畢論。
二、乙○○竟不知悔改，意圖為自己之不法所有，於96年5 月5
    日晚間7 時30分許，在桃園縣楊梅鎮○○路1 號（富岡火車
    站前），發現丁○○所有之車號HF-7702 號自小客車之車門
    未鎖，即將其所有並隨身攜帶之足對人之生命、身體安全構
    成威脅而供兇器使用之T 字把手1 支，插入電門鑰匙孔內，
    啟動引擎竊取得手。得手該自小客車後，隨即駕駛該車於翌
    日（5 月6 日）凌晨0 時許搭載甲○○，兩人即基於意圖為
    自己不法所有之犯意聯絡，共同至桃園縣中壢市○○路與永
    興路口，由甲○○在旁把風，掩護乙○○持乙○○所有之足
    對人之生命、身體安全構成威脅而供兇器使用之破壞剪2 把
    、T 字撬3 支、鐵鍊1 條、大鐵鎚1 支，及穿戴手套1 雙，
    先以T 字撬、大鐵鎚撬開該處位於地面之手孔蓋，再以破壞
    剪將該處之台灣電力股份有限公司所有之3 條各約76公尺之
    交連PE電纜線（重約100 公斤）剪斷後，以鐵鍊拖拉至前開
    車輛上竊取得手，嗣為警於96年5 月6 日凌晨2 時50分許，
    在中壢市○○路與永興路口查獲，並扣得T 字把手1 支、破
    壞剪2 把、T 字撬3 支、鐵鍊1 條、大鐵鎚1 支、手套1 雙
    ，始悉上情。案經桃園縣政府警察局中壢分局報請臺灣桃園
    地方法院檢察署偵查起訴。
三、本件被告乙○○、甲○○二人所犯為死刑、無期徒刑、最輕
    本刑3 年以上有期徒刑以外之罪或高等法院管轄第一審案件
    以外之罪，經被告於準備程序就被訴事實為有罪之陳述，經
    告知簡式審判程序之旨，並聽取被告及檢察官之意見後，經
    本院合議庭依刑事訴訟法第273 條之1 規定，裁定改依簡式
    審判程序，並由受命法官獨任審理，合先敘明。
四、證據：
  (一)被告二人於警詢、檢察官訊問時及本院調查時之自白。
  (二)證人即被害人丁○○、台電公司員工丙○○於警詢時之證
      述。
  (三)贓物領據。
  (四)電力（訊）線路失竊現場調查報告表。
  (五)現場照片。
  (六)車輛協尋電腦輸入單。
五、本件被告二人均已認罪，經檢察官與被告於準備程序達成協
    商之合意，其合意內容為如主文所示之刑。經查，上開協商
    合意並無刑事訴訟法第455 條之1 第1 項所列情形之一，檢
    察官聲請改依協商程序而為判決，本院爰不經言詞辯論，於
    協商合意範圍內為協商判決。
六、應適用之條文：刑事訴訟法第273 條之1 、第455 條之4 第
    2 項、第455 條之8 ，電業法第105 條，刑法第28條、第32
    1 條第1 項第3 款、第47條第1 項、第38條第1 項第2 款、
    第51條第5 款。
七、附記事項：
    電業法第105 條規定「竊盜或損壞電桿、電線、變壓器或其
    他供電設備者，依刑法之規定從重處斷。」因該法條本身並
    無「刑」之規定，並非完備之刑罰法規，僅係說明有上開犯
    罪行為者，均依刑法之規定從重處斷，因之行為如符合刑法
    上之竊盜罪者，即依竊盜罪論罪科刑（最高法院九十五年度
    台上字第一五五七號判決意旨參考）。本件被告二人竊取台
    灣電力股份有限公司之電纜線，自屬本條規定之情形，應適
    用本條規定及依竊盜罪論處。
八、本判決除有刑事訴訟法第455 條之4 第1 項第1 款、第2 款
    、第4 款、第6 款、第7 款所定情形之一，或違反同條第2
    項規定者外，不得上訴。如有前述得上訴之情形，得自收受
    判決送達之日起10日內，向本院提出上訴書狀，上訴於第2
    審法院。
九、本案經檢察官郝中興到庭執行職務。
中　　華　　民　　國　　96　　年　　6 　　月　　4 　　日
                  刑事第五庭　　法  官　楊 晴 翔
本件正本證明與原本無異。
本判決除有刑事訴訟法第455 條之4 第1 項第1 款、第2 款、第
4 款、第6 款、第7 款所定情形之一，或違反同條第2 項規定者
外，不得上訴。如有前述得上訴之情形，得自收受判決送達之日
起10日內，向本院提出上訴書狀，上訴於第2 審法院。
                                書記官  范 升 福
中　　華　　民　　國　　96　　年　　6 　　月　　6 　　日
附錄：
電業法第105 條（供電設備之竊盜或損壞) 竊盜或損壞電桿、電
線、變壓器或其他供電設備者，依刑法之規定從重處斷。
中華民國刑法第321條（加重竊盜罪）
犯竊盜罪而有左列情形之一者，處6 月以上、5 年以下有期徒刑
：
一  於夜間侵入住宅或有人居住之建築物、船艦或隱匿其內而犯
    之者。
二  毀越門扇、牆垣或其他安全設備而犯之者。
三  攜帶兇器而犯之者。
四  結夥三人以上而犯之者。
五  乘火災、水災或其他災害之際而犯之者。
六  在車站或埠頭而犯之者。
前項之未遂犯罰之。
